臺灣臺中地方法院刑事判決　　　　　　　　　　　　　九十三年度訴字第六五八號
　　公　訴　人　臺灣臺中地方法院檢察署檢察官
　　被　　　告　乙○○
右列被告因毒品危害防制條例案件，經檢察官提起公訴（九十二年度毒偵字第三七二
一號、九十三年度毒偵字第七七二號、第八二九號）及移送併辦（九十三年度毒偵字
第二六三八、二七０四號），本院合議庭裁定由受命法官獨任進行簡式審判程序，判
決如左：
    主  文
乙○○連續施用第一級毒品，累犯，處有期徒刑拾月，扣案之第一級毒品海洛因貳包
（警秤毛重合計壹點捌公克）及海洛因殘渣袋參個均沒收銷燬之，注射針筒拾參支、
鏟子壹支、橡皮帶壹條及夾鏈袋壹包均沒收；又連續施用第二級毒品，累犯，處有期
徒刑陸月，扣案之第二級毒品安非他命貳包（警秤毛重合計貳點伍公克）沒收銷燬之
，玻璃球吸食器壹個及吸食器壹個均沒收。應執行有期徒刑壹年貳月，扣案之第一級
毒品海洛因貳包（警秤毛重合計壹點捌公克）、海洛因殘渣袋參個及第二級毒品安非
他命貳包（警秤毛重合計貳點伍公克）沒收銷燬之，注射針筒拾參支、鏟子壹支、吸
食器壹個、玻璃球吸食器壹個、橡皮帶壹條及夾鏈袋壹包均沒收。
    事  實
一、乙○○前因施用毒品案件，經本院於民國八十七年五月二十五日裁定送觀察、勒
    戒後，認無繼續施用毒品之傾向，業經本院於八十七年八月三十一日以八十七年
    度訴字第一二八七號判決免刑確定在案；又因施用毒品案件，經依本院八十七年
    度毒聲字第三七八一號裁定送觀察、勒戒後，認有繼續施用毒品之傾向，經本院
    於八十八年一月十三日裁定令入戒治處所，施以強制戒治一年，於八十八年五月
    十九日經本院以八十八年度毒聲字第二九三二號裁定停止戒治，所餘戒治期間付
    保護管束，嗣於保護管束期間，再因施用毒品而違反保護管束應遵守事項情節重
    大，經本院於八十八年九月二十八日以八十八年度毒聲字第五六三八號撤銷停止
    戒治，令入戒治處所施以強制戒治，嗣經臺灣臺中地方法院檢察署檢察官於八十
    九年十一月二十八日為不起訴處分。再於九十年間因施用毒品案件，經臺灣彰化
    地方法院於九十年八月三日以九十年度毒聲字第三０五五號裁定令入戒治處所，
    施以強制戒治一年，於九十一年十一月十四日執行完畢，並經臺灣彰化地方法院
    於九十年九月十四日以九十年度訴字第一０七五號判決判處應執行有期徒刑十月
    ，於九十一年十一月十四日確定，於九十二年九月十四日縮短刑期執行完畢。詎
    仍不思戒絕毒品，復基於施用第一級毒品海洛因及第二級毒品安非他命之概括犯
    意，自九十二年十二月十七日起至九十三年七月二十二日十七時許止，連續在其
    位於臺中市北屯區○○○路二一巷八號住處、臺中市○○區○○路二段福上巷二
    五九號櫻花汽車旅館二０二號室等處，分別以將第一級毒品海洛因加水稀釋後，
    用注射針筒注射於手臂血管或摻入香菸中點燃之方式，及將第二級毒品安非他命
    以玻璃球加熱燒烤方式，施用第一級毒品海洛因及第二級毒品安非他命多次，海
    洛因平均一星期施用一次、安非他命平均二個星期施用一次。嗣先於九十二年十
    二月二十四日零時四十分許在其上址住處為警查獲，並扣得安非他命一包（警秤
    毛重零點六公克）、海洛因殘渣袋一個及其所有供盛裝、施用海洛因用之注射針
    筒五支、鏟子一支，且採尿送驗；又於九十三年一月十三日十時四十分許，在上
    址住處為警查獲，並扣得其所有供施用安非他命所用之吸食器一個及施用海洛因
    所用之橡皮帶一條，且採尿送驗；再於九十三年二月六日二十二時三十分許，在
    臺中市○區○○路一段五二０號為警查獲，並扣得海洛因殘渣袋二個及其所有供
    分裝、施用海洛因所用之夾鏈袋一包、注射針筒三支及供施用安非他命所用之玻
    璃球吸食器一個，且採尿送驗；復於九十三年六月二十三日十時三十分許，經警
    通知採尿送驗查獲；末於九十三年七月二十三日凌晨二時三十分許，在上址櫻花
    汽車旅館二０二號室為警查獲，並扣得海洛因二包（警秤毛重合計一點八公克）
    、安非他命一包（警秤毛重一點九公克）及其所有供施用海洛因所用之注射針筒
    五支等物。
二、案經臺中市警察局、臺中市警察局第一分局、第五分局報告臺灣臺中地方法院檢
    察署檢察官偵查起訴及移送本院併案審理。
    理  由
一、本件被告乙○○所犯係死刑、無期徒刑、最輕本刑為三年以上有期徒刑以外之罪
    ，其於準備程序中就被訴事實為有罪之陳述，經告知簡式審判程序之旨，並聽取
    公訴人及被告之意見後，本院合議庭認為適宜而裁定由受命法官獨任進行簡式審
    判程序，合先敘明。
二、訊據被告乙○○對於右揭事實坦承不諱，並有第一級毒品海洛因二包（警秤毛重
    合計一點八公克）、海洛因殘渣袋三個及第二級毒品安非他命二包（警秤毛重合
    計二點五公克），注射針筒十三支、鏟子一支、吸食器一個、玻璃球吸食器一個
    、橡皮帶一條及夾鏈袋一包等物扣案足佐，且被告先後為警查獲後，所採尿液經
    檢驗結果，係呈嗎啡（按嗎啡經化學合成可製得海洛因，海洛因施打入人體後，
    經新陳代謝作用又可分解成嗎啡，故海洛因在進入人體後，均以嗎啡型態排於尿
    液中）、安非他命陽性反應，復有行政院衛生署臺中醫院診斷證明書暨尿液檢查
    報告一份、中山醫學大學附設醫院藥物濫用檢測中心及詮昕科技股份有限公司所
    出具之濫用藥物尿液檢驗報告書各二份附卷可稽。查本件被告前因施用毒品案件
    ，經本院於民國八十七年五月二十五日裁定送觀察、勒戒後，認無繼續施用毒品
    之傾向，業經本院於八十七年八月三十一日以八十七年度訴字第一二八七號判決
    免刑確定在案；又因施用毒品案件，經依本院八十七年度毒聲字第三七八一號裁
    定送觀察、勒戒後，認有繼續施用毒品之傾向，經本院於八十八年一月十三日裁
    定令入戒治處所，施以強制戒治一年，於八十八年五月十九日經本院以八十八年
    度毒聲字第二九三二號裁定停止戒治，所餘戒治期間付保護管束，嗣於保護管束
    期間，再因施用毒品而違反保護管束應遵守事項情節重大，經本院於八十八年九
    月二十八日以八十八年度毒聲字第五六三八號撤銷停止戒治，令入戒治處所施以
    強制戒治，嗣經臺灣臺中地方法院檢察署檢察官於八十九年十一月二十八日為不
    起訴處分。再於九十年間因施用毒品案件，經臺灣彰化地方法院於九十年八月三
    日以九十年度毒聲字第三０五五號裁定令入戒治處所，施以強制戒治一年，於九
    十一年十一月十四日執行完畢，有被告之刑案資料查註紀錄表及臺灣高等法院被
    告全國前案紀錄表各一份附卷可參。是被告於強制戒治執行完畢後，五年內再犯
    本件毒品危害防制條例第十條之罪，事證明確，其犯行洵堪認定，應依法論科。
三、按毒品危害防制條例固於九十二年七月九日修正公布，並於九十三年一月九日生
    效，惟被告既於毒品危害防制條例修正生效後仍繼續施用第一、二級毒品不綴，
    自應適用修正後毒品危害防制條例相關規定論處。核被告所為，係犯毒品危害防
    制條例第十條第一項之施用第一級毒品罪及同條例第十條第二項之施用第二級毒
    品罪。被告施用第一級毒品、第二級毒品前持有毒品之低度行為，應分別為其施
    用毒品之高度行為所吸收，均不另論罪。被告先後多次施用第一級及第二級毒品
    之行為，均時間緊接，且所犯各係構成要件相同罪名，顯均係基於概括之犯意反
    覆為之，均為連續犯，各應以一罪論，並均加重其刑。被告所犯前開二罪間，犯
    意各別，構成要件互殊，應分論併罰。又查被告前於九十年間因施用毒品案件，
    經臺灣彰化地方法院於九十年八月三日以九十年度毒聲字第三０五五號裁定令入
    戒治處所，施以強制戒治一年，於九十一年十一月十四日執行完畢，並經臺灣彰
    化地方法院於九十年九月十四日以九十年度訴字第一０七五號判決判處應執行有
    期徒刑十月，於九十一年十一月十四日確定，於九十二年九月十四日縮短刑期執
    行完畢，有被告之刑案資料查註紀錄表及臺灣高等法院被告全國前案紀錄表各一
    份附卷可考，其受有期徒刑執行完畢後，於五年內再犯本件有期徒刑以上之罪，
    為累犯，應遞加重其刑。爰審酌被告迭有多次施用毒品前科紀錄，仍不知悔改警
    惕，猶施用毒品不輟，無視於毒品對於自身健康之戕害及國家對於杜絕毒品犯罪
    之禁令，暨其智識、素行、犯罪之目的、動機、手段，惟念及施用毒品係自戕且
    容易成癮之行為，及被告犯後坦承犯行，態度尚可等一切情狀，分別量處如主文
    所示之刑，並定其應執行之刑。扣案之第一級毒品海洛因二包（警秤毛重合計一
    點八公克）及第二級毒品安非他命二包（警秤毛重合計二點五公克）為查獲之毒
    品，又扣案裝海洛因用之殘渣袋三個，因殘留之海洛因難以分離，應全部視為查
    獲之毒品，均應依毒品危害防制第十八條第一項前段之規定，宣告沒收銷燬之；
    又扣案之注射針筒十三支、鏟子一支、吸食器一個、玻璃球吸食器一個、橡皮帶
    一條及夾鏈袋一包，係被告所有供施用毒品或分裝、盛裝其施用毒品所用之物，
    業經被告供明在卷，爰併依刑法第三十八條第一項第二款之規定宣告沒收之。
四、至臺灣臺中地方法院檢察署九十三年度毒偵字第二六三八、二七０四號移送併辦
    部分即被告右揭於九十三年六月二十三日十時三十分許及於九十三年七月二十三
    日凌晨二時三十分許為警查獲經採尿送驗確認有施用海洛因、安非他命部分，因
    與已起訴論罪部分有連續犯之裁判上一罪關係，為起訴效力所及，本院自得一併
    審理，附此敘明。
據上論斷，應依刑事訴訟法第二百七十三條之一第一項、第二百九十九條第一項前段
，毒品危害防制條例第十條第一項、第二項、第十八條第一項前段、第二十三條第二
項，刑法第十一條、第五十六條、第四十七條、第五十一條第五款、第三十八條第一
項第二款，判決如主文。
本案經檢察官甲○到庭執行職務
中      華      民      國    九十三    年      八      月     十八     日
                                  臺灣臺中地方法院刑事第八庭
                                      法  官   吳  崇  道
右正本證明與原本無異。
如不服本判決，應於判決送達後十日內向本院提出上訴狀，上訴於臺灣高等法院臺中
分院( 須附繕本 )。
                                      書記官
中      華      民      國    九十三    年      八      月     十八     日
附錄論罪科刑法條
毒品危害防制條例第十條
施用第一級毒品者，處六月以上五年以下有期徒刑。
施用第二級毒品者，處三年以下有期徒刑。
